【裁判字號】    88,上,822
【裁判日期】    890411
【裁判案由】    土地所有權移轉登記
【裁判全文】
臺灣高等法院民事判決  八十八年度上字第八二二號
      上  訴  人  癸○○
                  辛○○
                  壬○○
      右三人共同
      訴訟代理人  張世興律師
      被上訴人    乙○○  住台北縣新店市○○路○段二九四號二樓
      訴訟代理人  袁耀如  住同.
      被上訴人    甲○○  住台北市○○路○段三三號九樓之二
                  丁○○  住台北市○○○路○段五六號十一樓之二
                  戊○○  住台北市○○路○段一五０號
      右三人共同
      訴訟代理人  周燦雄律師
      右三人共同
      複  代理人  林靜萍律師
      被上訴人    庚○○  住台北市○○○路○段一一二號八樓之五
                  丙○○  住桃.
                  己○○  住屏.
右當事人間請求土地所有權移轉登記事件，上訴人對於中華民國八十七年十一月三十
日臺灣士林地方法院八十六年度訴字第一一三二號第一審判決提起上訴，本院判決如
左：
    主    文
上訴駁回。
第二審訴訟費用由上訴人負擔。
    事    實
甲、上訴人方面：
壹、聲明：
  一原判決廢棄。
  二被上訴人甲○○、丁○○、戊○○應將座落台北市○○區○○段一小段三七七之
    一０地號、地目建、面積二三五一平方公尺之土地所有權應有部分一００００分
    之一一移轉登記與被上訴人乙○○，再由被上訴人乙○○將該應有部分移轉登記
    與上訴人癸○○。
  三被上訴人甲○○、丁○○、戊○○將座落台北市○○區○○段一小段三七七之一
    ０地號、地目建、面積二三五一平方公尺之土地所有權應有部分一００００之一
    一移轉登記與被上訴人庚○○，再由被上訴人庚○○將該土地所有權應有部分移
    轉登記與被上訴人丙○○，再由被上訴人丙○○將該土地所有權應有部分移轉登
    記與上訴人辛○○。
  四被上訴人甲○○、丁○○、戊○○應將座落台北市○○區○○段一小段三七七之
    一０地號、地目建、面積二三五一平方公尺之土地所有權應有部分一００００之
    二三移轉登記與被上訴人庚○○，再由被上訴人庚○○將該土地所有權應有部分
    移轉登記與被上訴人己○○，再由被上訴人己○○將該土地所有權應有部分移轉
    登記與上訴人壬○○。
  五第一、二審訴訟費用均由被上訴人負擔。
貳、陳述：除與原判決記載相同者，茲引用之外，補陳略稱：
  一本件上訴人所有系爭房屋之前手、前前手及建商均有債務不履行：
    本件被上訴人甲○○、丁○○、戊○○之被繼承人許澄清乃系爭房屋之建商，此
    業經被上訴人所自認，是以許澄清出賣系爭樓房及其基地時，當然應按各區分所
    有客體面積計算基地持分過戶予買受人，今許澄清所過戶於各買受人基地持分，
    遠少於按各買受人區分所有部分面積比例計算之持分，當然違反債之本旨，顯有
    債務不履行及不當得利之情事。上訴人等雖連同基地、房屋一併向被上訴人乙○
    ○、丙○○、己○○等人購買，惟乙○○等三人所移轉之基地持分不足以支持上
    訴人等購買之房屋合法占有系爭基地，則上訴人雖已受領房屋，則上訴人就房屋
    買賣部分所生之債權仍未受完全之滿足，乙○○等三人對上訴人就房屋之給付而
    言，仍難認已合債之本旨，自應負債務不履行之責任。又被上訴人乙○○等三人
    之前手乃至建商，其給付房屋時，亦未移轉足夠之持分，亦應負債務不履行之責
    ，從而上訴人等代位請求建商移轉登記足夠之持分，於法並無不合。
  二被上訴人乙○○之訴訟代理人袁耀如於本院八十八年八月十二日庭訊時業已自承
    其向建商許澄清購買預售屋時，係針對房屋而為購買，基地僅係連同房屋一併購
    買，根本不知道基地持分是如何計算，或應過戶多少土地持分始足夠，是故有關
    土地持分部分，無論依當事人真意或誠信原則，自應包括該房屋即該區分所有客
    體面積比例計算之基地持分過戶予買受人。
  三就權利瑕庛擔保法則而言，被上訴人等有債務不履行：
  1.查系爭區分所有建物共有八十戶，當初建商許澄清出賣房屋時，未將該區分所有
    建物所使用之基地全部移轉於各區分所有人名下，致該建物有部分之基地不屬區
    分所有人所有，被上訴人甲○○、戊○○、丁○○之被繼承人許澄清本身並非系
    爭區分所有建物之所有人，惟許澄清與其妻被上訴人甲○○對系爭區分所有建物
    之基地，有萬分之一七０九持分。許澄清與甲○○即持此持分，而訴請法院分割
    ，如被上訴人許澄清、甲○○等人所願，系爭房屋之基地因而分割，則系爭建物
    之基地勢必占用許澄清、甲○○分割後所取得之土地，此時上訴人若非與被上訴
    人周碧明及許澄清繼承人戊○○、丁○○成立租賃、使用借貸或地上權關係，即
    需負有拆屋還地之義務。
  2.按出賣人應擔保第三人就買賣之標的物對於買受人不主張任何權利。出賣人不履
    行第三百四十八條至第三百五十一條所定之義務者，得依關於債務不履行之規定
    行使權利，民法第三百四十九條、第三百五十三條分別定有明文。因此，被上訴
    人乙○○、丙○○、己○○出賣系爭房屋時，自應擔保無任何人對上訴人主張權
    利，惟如前述被上訴人甲○○、戊○○、丁○○之被繼承人許澄清業已對上訴人
    主張權利，則被上訴人乙○○等三人對上訴人依法自應負債務不履行之責。
  3.而被上訴人乙○○等三人之所以對上訴人負有債務不履行之責任乃係因被上訴人
    乙○○等三人之前手，即被上訴人甲○○、丁○○、戊○○之被繼承人許澄清、
    庚○○等人未將各區分所有人應得之持分移轉予乙○○等三人之故，因此許澄清
    、庚○○等人對被上訴人乙○○等人亦應負債務不履行之責。而庚○○所負之責
    任亦係建商許澄清未移轉足夠之持分所致，從而上訴人依瑕疵擔保法則及民法第
    二百四十二條規定，請求移轉登記，於法並無不合。
乙、被上訴人甲○○、丁○○、戊○○方面：
壹、聲明：
  一上訴駁回。
  二上訴費用由上訴人負擔。
貳、陳述：除與原判決記載相同者，茲引用之外，補陳略稱：
  一查公寓大廈管理條例第四第二項施行前，法律既未禁止將基地所有權之應有部分
    與區分所有之建築物分別處分，則在上訴人無從證明買賣雙方有明確約定情況下
    ，自無從推定被上訴人乙○○、丙○○、己○○與上訴人間確有達成被上訴人乙
    ○○、丙○○、己○○各按原判決所列Ａ、Ｂ、Ｃ房屋面積，與原判決附表土地
    上集合住宅建物總面積比例計算基地之應有部分移轉登記與上訴人癸○○、辛○
    ○、壬○○之合意。況上訴人又無從證明被上訴人之被繼承人許澄清與其餘被上
    訴人間就買賣契約內容有何短少土地持分之情事，則其空言主張被上訴人之被繼
    承人許澄清前將房屋及其基地賣與其餘被上訴人時，未依債之本旨履行，自有未
    洽。
  二區分所有之建物及基地買賣在八十四年六月三十日公寓大廈管理條例施行，前既
    得分別移轉、處分，則上訴人僅以系爭建物座落之部分基地占用他人土地為由，
    指稱前手出賣之房屋存有民法第三百四十九條之權利瑕疵，顯屬無據。而本件上
    訴人既未買受該土地持分，則未來縱土地所有權人出面向其主張權利，亦屬理所
    當然。
丙、被上訴人乙○○部分：乙○○未於最後言詞辯論期日到庭，據其前提出之聲明及
    陳述如左。
壹、聲明：上訴人癸○○之上訴駁回。
貳、陳述：除與原判決記載相同者，茲引用之外，補稱：
    當初係依權狀所載面積及現況出售Ａ屋及基地予上訴人癸○○，並未經實測基地
    持分究為多少。
丁、被上訴人庚○○、丙○○、己○○方面：被上訴人庚○○、丙○○、己○○未於
    言詞辯論期日到場，亦未提出書狀作何聲明或陳述。
    理    由
一、被上訴人乙○○、庚○○、丙○○、己○○未於言詞辯論期日到場，查無民事訴
    訟法第三百八十六條所列各款情形，爰依上訴人之聲請，由其一造辯論而為判決
    ，合先敘明。
二、上訴人起訴主張坐落如附表所示土地上之Ａ屋，屬如附表所示土地上八十戶集合
    住宅建物之其中一戶，依Ａ屋面積（七十一點八七平方公尺）與該集合住宅建物
    總面積（五千九百八十四點三五平方公尺）之比例核算，Ａ屋基地之所有權應為
    如附表所示土地所有權應有部分一萬分之一百零四，惟被上訴人甲○○、丁○○
    、戊○○之被繼承人許澄清（業於八十七年一月三十日死亡，其繼承人為被上訴
    人甲○○、丁○○、戊○○）前將Ａ屋及其基地賣與被上訴人乙○○時，未依債
    之本旨履行，僅將Ａ屋所有權及如附表所示土地所有權應有部分一萬分之九十三
    移轉登記與被上訴人乙○○，以致其後被上訴人乙○○將Ａ屋及其基地賣與上訴
    人癸○○時，被上訴人乙○○亦未依債之本旨履行，僅將Ａ屋所有權及如附表所
    示土地所有權應有部分一萬分之九十三移轉登記與上訴人癸○○；坐落如附表所
    示土地上之Ｂ屋，屬如附表所示土地上八十戶集合住宅建物之其中一戶，依Ｂ屋
    面積（七十二點九五平方公尺）與該集合住宅建物總面積（五千九百八十四點三
    五平方公尺）之比例核算，Ｂ屋基地之所有權應為如附表所示土地所有權應有部
    分一萬分之一百零六，惟許澄清前將Ｂ屋及其基地賣與被上訴人庚○○時，未依
    債之本旨履行，僅將Ｂ屋所有權及如附表所示土地所有權應有部分一萬分之九十
    五移轉登記與被上訴人庚○○，以致其後被上訴人庚○○將Ｂ屋及其基地賣與被
    上訴人丙○○時，被上訴人庚○○亦僅將Ｂ屋所有權及如附表所示土地所有權應
    有部分一萬分之九十五移轉登記與被上訴人丙○○，進而使被上訴人丙○○將Ｂ
    屋及其基地賣與上訴人辛○○時，亦僅將Ｂ屋所有權及如附表所示土地所有權應
    有部分一萬分之九十五移轉登記與上訴人辛○○；坐落如附表所示土地上之Ｃ屋
    ，屬如附表所示土地上八十戶集合住宅建物之其中一戶，依Ｃ屋面積（六十五點
    六八平方公尺）與該集合住宅建物總面積（五千九百八十四點三五平方公尺）之
    比例核算，Ｃ屋基地之所有權應為如附表所示土地所有權應有部分一萬分之九十
    五，惟被上訴人許澄清前將Ｃ屋及其基地賣與被上訴人庚○○時，未依債之本旨
    履行，僅將Ｃ屋所有權及如附表所示土地所有權應有部分一萬分之七十二移轉登
    記與被上訴人庚○○，以致其後被上訴人庚○○將Ｃ屋及其基地賣與被上訴人己
    ○○時，亦僅將Ｃ屋所有權及如附表所示土地所有權應有部分一萬分之七十二移
    轉登記與被上訴人己○○，進而使被上訴人己○○將Ｃ屋及其基地賣與上訴人壬
    ○○時，亦僅將Ｃ屋所有權及如附表所示土地所有權應有部分一萬分之七十二移
    轉登記與上訴人壬○○，據此許澄清、乙○○、庚○○、丙○○、己○○均有債
    務不履行情事，且被上訴人乙○○怠於行使其對許澄清之權利，被上訴人庚○○
    怠於行使其對許澄清之權利，被上訴人丙○○怠於行使其對被上訴人庚○○之權
    利，被上訴人己○○怠於行使其對被上訴人庚○○之權利，上訴人自得依債務不
    履行及不當得利之法則，及民法第二百四十二條之規定，訴請判決被上訴人甲○
    ○、丁○○、戊○○應將座落台北市○○區○○段一小段三七七之一０地號、地
    目建、面積二三五一平方公尺之土地所有權應有部分一００００分之一一移轉登
    記與被上訴人乙○○，再由被上訴人乙○○將該應有部分移轉登記與上訴人癸○
    ○。被上訴人甲○○、丁○○、戊○○將座落台北市○○區○○段一小段三七七
    之一０地號、地目建、面積二三五一平方公尺之土地所有權應有部分一００００
    之一一移轉登記與被上訴人庚○○，再由被上訴人庚○○將該土地所有權應有部
    分移轉登記與被上訴人丙○○，再由被上訴人丙○○將該土地所有權應有部分移
    轉登記與上訴人辛○○。被上訴人甲○○、丁○○、戊○○應將座落台北市○○
    區○○段一小段三七七之一０地號、地目建、面積二三五一平方公尺之土地所有
    權應有部分一００００之二三移轉登記與被上訴人庚○○，再由被上訴人庚○○
    將該土地所有權應有部分移轉登記與被上訴被上訴人己○○，再由被上訴人己○
    ○將該土地所有權應有部分移轉登記與上訴人壬○○等語。
    被上訴人甲○○、丁○○、戊○○則以被上訴人乙○○、丙○○、己○○對上訴
    人顯各無何債務不履行責任，許澄清亦無何不當得利情事，在公寓大廈管理條例
    第四第二項施行前，法律既未禁止將基地所有權之應有部分與區分所有之建築物
    分別處分，則本件上訴人既未買受該土地持分，又無從證明被上訴人之被繼承人
    許澄清與其餘被上訴人間就買賣契約內容有短少土地持分之情事，則其空言主張
    被上訴人之被繼承人許澄清前將房屋及其基地賣與其餘被上訴人時，未按各區分
    所有客體面積比例計算基地之應有部分移轉登記，即屬未依債之本旨履行，遽依
    民法第二百四十二條規定，代位對被上訴人許澄清提起本件訴訟，尚嫌無據置辯
    。被上訴人乙○○則辯稱：其係依Ａ屋及其基地之所有權狀所載面積與現況，將
    Ａ屋及其基地賣予上訴人癸○○，買賣前並未經實際測量等語資為抗辯。
三、經查本件上訴人主張被上訴人乙○○將Ａ屋及其基地賣與上訴人癸○○時，被上
    訴人乙○○未依約將如附表所示土地所有權應有部分一萬分之一百零四移轉登記
    與上訴人癸○○，僅將Ａ屋所有權及如附表所示土地所有權應有部分一萬分之九
    十三移轉登記與上訴人癸○○；被上訴人丙○○將Ｂ屋及其基地賣與上訴人辛○
    ○時，未依約將如附表所示土地所有權應有部分一萬分之一百零六移轉登記與上
    訴人辛○○，僅將Ｂ屋所有權及如附表所示土地所有權應有部分一萬分之九十五
    移轉登記與上訴人辛○○；被上訴人己○○將Ｃ屋及其基地賣與上訴人壬○○時
    ，未依約將如附表所示土地所有權應有部分一萬分之九十五移轉登記與上訴人壬
    ○○，僅將Ｃ屋所有權及如附表所示土地所有權應有部分一萬分之七十二移轉登
    記與上訴人壬○○，因此被上訴人乙○○、丙○○、己○○各對上訴人癸○○、
    辛○○、壬○○負債務不履行及不當得利之責任等情，固提出台北市建物登記謄
    本、台北市土地登記謄本、公證書、土地建築改良物買賣所有權移轉契約書、土
    地增值稅繳納通知書、契稅繳款書等為證，然核諸上訴人癸○○、辛○○、壬○
    ○分別向前手即乙○○、丙○○、己○○買受Ａ、Ｂ、Ｃ屋及其基地時，均已明
    確約定「出賣權利持分範圍」，乙○○、丙○○、己○○亦已分別依買賣契約之
    約定辦理移轉登記之事實，為上訴人所自承，換言之，上訴人並未買受系爭請求
    被上訴人移轉之土地持分，上訴人執此主張被上訴人等債務不履行，已非可採。
    且查被上訴人乙○○辯稱：其係依Ａ屋及其基地之所有權狀所載面積與現況，將
    Ａ屋及其基地賣予上訴人癸○○等語，參酌上訴人癸○○與被上訴人乙○○簽立
    之土地建築改良物買賣所有權移轉契約書「出賣權利範圍」欄載明「持分」一萬
    分之九十三，及台北市稅捐稽徵處發給被上訴人乙○○、丙○○之土地增值稅繳
    納通知書「移轉持分」欄亦各載明一萬分之九十三、一萬分之九十五等情，足見
    被上訴人均已依買賣契約履行，並無超出契約範圍，另行給付之必要，顯難遽認
    被上訴人乙○○依約確負有將如附表所示土地所有權應有部分一萬分之一百零四
    移轉登記與上訴人癸○○之義務，被上訴人丙○○有將如附表所示土地所有權應
    有部分一萬分之一百零六移轉登記與上訴人辛○○之義務，被上訴人己○○有將
    如附表所示土地所有權應有部分一萬分之九十五移轉記與上訴人壬○○之義務。
    上訴人執此主張被上訴人應負權利瑕疵擔保及債務不履行責任云云，並非可採。
四、上訴人雖主張基地之利用權在建築物之區分所有，係依區分所有之客體面積（有
    時並包含共用部分）比例計算基地之應有部分，以共有之型態享有所有權，是此
    項基地應有部分之處分，應與區分所有權客體之處分一併為之云云，惟查公寓大
    廈管理條例第四條第二項固規定「專有部分不得與其所屬建築物共同部分之應有
    部分及其基地所有權或地上權之應有部分分離而為移轉或設定負擔」，然該條例
    係在八十四年六月三十日施行，在該條例施行前，我國民法係認建築物與土地為
    各別擁有所有權之不動產，實難謂法律禁止將基地所有權之應有部分與區分所有
    之建築物分別處分。查被上訴人乙○○係於七十六年十月十九日將Ａ屋及其基地
    賣與上訴人癸○○，被上訴人丙○○係於八十年九月十八日將Ｂ屋及其基地賣與
    上訴人辛○○，被上訴人己○○係於八十二年一月十三日將Ｃ屋及其基地賣與上
    訴人壬○○，均在八十四年六月三十日公寓大廈管理條例施行前，依當時之法令
    ，被上訴人乙○○、丙○○、己○○分別與上訴人訂立買賣Ａ、Ｂ、Ｃ屋及其基
    地時，法律既未禁止將基地所有權之應有部分與區分所有之建築物分別處分，則
    在買賣雙方已明確約定買賣權利土地持分範圍情況下，自無從推定被上訴人乙○
    ○、丙○○、己○○與上訴人間，確有達成被上訴人乙○○、丙○○、己○○須
    各按Ａ、Ｂ、Ｃ屋面積，與如附表土地上集合住宅建物總面積比例計算基地之應
    有部分移轉登記與上訴人癸○○、辛○○、壬○○之合意。上訴人並未就被上訴
    人被繼承人許澄清與被上訴人乙○○、庚○○間具體買賣契約內容為證明，亦未
    舉證證明被上訴人庚○○與被上訴人丙○○、己○○間買賣具體契約內容，顯無
    從認定被上訴人被繼承人許澄清、庚○○、丙○○、己○○各有何債務不履行情
    事。上訴人徒託空言主張被上訴人被繼承人許澄清前將Ａ屋及其基地賣與被上訴
    人乙○○時，再轉賣與上訴人癸○○時；被上訴人許澄清前將Ｂ屋及其基地賣與
    被上訴人庚○○時，以及再轉賣與被上訴人丙○○時；被上訴人許澄清前將Ｃ屋
    及其基地賣與被上訴人庚○○時，以及再轉賣與被上訴人己○○時，未依債之本
    旨履行云云，自不足採。
五、又按「代位權係債權人代行債務人之權利，故代行者與被代行者之間，必須有債
    權債務關係之存在，否則即無行使代位權之可言」；「債權人得以自己名義代位
    行使者，為債務人之權利而非自己之權利，若債務人自己並無該項權利，債權人
    自無代位行使之可言」，最高法院四十九年台上字第一二七四號判例、四十九年
    台上字第一七五號判例著有明文。上訴人各與被上訴人乙○○、丙○○簽立之買
    賣契約書，既已載明上訴人各買受之建物及土地所有權應有部分，且上訴人亦自
    陳其所買受之建物及土地所有權應有部分確如契約書上所載，被上訴人乙○○、
    丙○○、己○○對上訴人顯無何債務不履行責任，被上訴人被繼承人許澄清亦無
    何不當得利情事，上訴人並未舉證證明被上訴人乙○○、丙○○、己○○對被上
    訴人許澄清有何債權債務關係存在，而怠於行使，徒以被上訴人許澄清未按各區
    分所有客體面積比例計算基地之應有部分移轉登記與被上訴人乙○○、庚○○為
    由，遽依民法第二百四十二條規定，代位對被上訴人許澄清提起本件訴訟，顯然
    無據。
六、再者，上訴人既未能證明被上訴人被繼承人許澄清、被上訴人乙○○、庚○○、
    丙○○、己○○各有何債務不履行情事，又未能證明被上訴人乙○○、丙○○、
    己○○對被上訴人被繼承人許澄清有何怠於行使之權利，則如附表所示土地原本
    即屬被上訴人許澄清所有之物，許澄清既無移轉之義務，其享有如附表編一、二
    、三所示土地所有權應有部分，即非「無法律上原因受利益」，上訴人執此主張
    ，仍非可採。
七、綜上所述，上訴人未能舉證證明被上訴人乙○○依約應將如附表編號一所示土地
    所有權應有部分移轉登記與上訴人癸○○，被上訴人丙○○依約應將如附表編號
    二所示土地所有權應有部分移轉登記與上訴人辛○○，被上訴人己○○依約應將
    如附表編號三所示土地所有權應有部分移轉記與上訴人壬○○，亦未舉證證明被
    上訴人被繼承人許澄清依約或不當得利法則應將如附表編號一所示土地所有權應
    有部分移轉登記與被上訴人乙○○，應將如附表編號二、三所示土地所有權應有
    部分移轉登記與被上訴人庚○○，被上訴人庚○○依約應將如附表編號二所示土
    地所有權應有部分移轉登記與被上訴人丙○○，被上訴人庚○○依約應將如附表
    編號三所示土地所有權應有部分移轉記與被上訴人己○○，揆諸上開最高法院判
    例意旨，上訴人依債務不履行及不當得利之法則，及民法第二百四十二條之規定
    ，訴請判決如上訴人聲明(一)(二)(三)所示，為無理由，應予駁回。原審為上訴人敗訴
    之判決，並無不合。上訴意旨指摘原判決不當，求予廢棄改判，為無理由，應予
    駁回。
八、本案事證已臻明確，兩造其餘主張陳述及所提之證據，均毋庸再予審酌，附此敘
    明。
九、據上論結，本件上訴為無理由，爰判決如主文。
中      華      民      國    八十九    年      四      月     十一     日
                                臺灣高等法院民事第六庭
                                    審判長法  官  吳  欲  君
                                          法  官  陳  博  享
                                          法  官  藍  文  祥
右正本係照原本作成。
如不服本判決，應於收受送達後二十日內向本院提出上訴書狀，其未表明上訴理由者
，應於提出上訴後二十日內向本院補提理由書狀（均須按他造當事人之人數附繕本）
上訴時應提出委任律師或具有律師資格之人之委任狀；委任有律師資格者，另應附具
律師及格證書及釋明委任人與受任人有民事訴訟法第四百六十六條之一第一項但書或
第二項（詳附註）所定關係之釋明文書影本。
中      華      民      國    八十九    年      四      月     十三     日
                                          書記官  吳  鎮  鑫
附註：
民事訴訟法第四百六十六條之一（第一項、第二項）：
對於第二審判決上訴，上訴人應委任律師為訴訟代理人。但上訴人或其法定代理人具
有律師資格者，不在此限。
上訴人之配偶、三親等內之血親、二親等內之姻親，或上訴人為法人、中央或地方機
關時，其所屬專任人員具有律師資格並經法院認為適當者，亦得為第三審訴訟代理人
。
        附    表
    ┌───┬────────────────┬──────────┐
    │ 編號 │       土地之標示               │ 所有權應有部分     │
    ├───┼────────────────┼──────────┤
    │ 一   │ 坐落台北市○○區○○段一小段   │ 一萬分之十一       │
    │      │ 三七七之十地號土地             │                    │
    ├───┼────────────────┼──────────┤
    │ 二   │ 坐落台北市○○區○○段一小段   │ 一萬分之十一       │
    │      │ 三七七之十地號土地             │                    │
    ├───┼────────────────┼──────────┤
    │ 三   │ 坐落台北市○○區○○段一小段   │ 一萬分之二十三     │
    │      │ 三七七之十地號土地             │                    │
    └───┴────────────────┴──────────┘


司法院資訊處製作；財團法人民間司法改革基金會備份。
